臺灣高雄地方法院刑事判決
                                    110年度簡上字第284號
上  訴  人
即  被  告  許富然


上列上訴人即被告因竊盜案件，不服本院高雄簡易庭中華民國11
0年9月15日110年度簡字第2524號第一審簡易判決（聲請簡易判
決處刑案號：110年度偵字第11886號），提起上訴，本院管轄之
第二審合議庭判決如下：
    主  文
上訴駁回。
    事實及理由
壹、程序部分
一、上訴人即被告乙○○（下稱被告）於本院第二審合議庭（下稱
    本院）審判期日，經合法傳喚無正當理由而未到庭，有本院
    送達證書、刑事報到單、被告之戶政資料查詢結果、臺灣高
    等法院在監在押全國記錄表等件在卷可參（見本院110年度
    簡上字第284號卷【下稱本院卷】第47、51至57、59、65至7
    0頁），依刑事訴訟法第455條之1第3項準用第371條規定，
    不待其陳述逕行判決。
二、本案經本院審理結果，認第一審刑事簡易判決認定事實、適
    用法律及量刑均無不當，應予維持，依刑事訴訟法第373條
    規定，引用第一審判決書記載之事實、證據及理由（如附件
    ）。
三、參照司法院「刑事判決精簡原則」，本案關於證據能力部分
    因當事人均未爭執，得不予說明。
貳、實體部分
一、被告上訴意旨略以：被告父親患有食道癌及癲癇，需有人照
    顧。被告早與被害人甲○○和解，犯後態度良好，又兩罪所犯
    時間不到1日，可否以一罪論，並重新從輕量刑等語（見本
    院卷第11至15頁）。
二、駁回上訴之理由：
  ㈠刑法於94年2月2日修正公布，刪除第56條所定之連續犯之規
    定，並自95年7月1日施行。依該第56條修正理由之說明謂：
    「對繼續犯同一罪名之罪者，均適用連續犯之規定論處，不
    無鼓勵犯罪之嫌，亦使國家刑罰權之行使發生不合理之現象
    。」、「基於連續犯原為數罪之本質及刑罰公平原則之考量
    ，爰刪除有關連續犯之規定」等語，即係將本應各自獨立評
    價之數罪，回歸本來就應賦予複數法律效果之原貌。因此，
    就刑法修正施行後觸犯犯罪構成要件相同之多次犯行，原則
    上應按行為次數採一罪一罰，始符合立法本旨。又接續犯係
    指行為人之數行為於同時同地或密切接近之時地實施，侵害
    同一之法益，各行為之獨立性極為薄弱，依一般社會健全觀
    念，在時間差距上，難以強行分開，在刑法評價上，以視為
    數個舉動之接續施行，合為包括之一行為予以評價，較為合
    理，始足當之，此與刑法修正前所規定之連續犯係指客觀上
    有先後數行為，行為人在主觀上基於一個概括之犯意，逐次
    實施而具連續性，侵害數個同性質之法益，其每一前行為與
    次行為，依一般社會健全觀念，在時間差距上，可以分開，
    在刑法評價上，各具獨立性，每次行為皆可獨立成罪，構成
    同一之罪名者，尚屬有間。是於刪除連續犯規定後，行為人
    多次竊盜之犯行，除符合接續犯之要件而可以一罪論處外，
    基於一罪一罰之刑罰公平性，自應併合處罰，方符立法本旨
    。而刑法上之竊盜罪，本質上並非必然具有複次性，立法者
    亦無兼包含攝、聚多成一之擬制意思，社會通念尤難容忍一
    再違犯。查被告分別於110年4月5日21時5分許、同年4月6日
    7時許，在相同地點，竊得不同財物，其兩次犯行之時間已
    有明顯區隔，各具獨立性，本皆可獨立成罪，是以，被告所
    為2次竊盜犯行，並不符前開接續犯之要件，而屬應各自獨
    立評價之數罪，原判決認被告所為2次犯行應予分論併罰，
    並無違誤。
  ㈡原判決以被告犯刑法第320條第1項之竊盜二罪，並審酌「被
    告為智識成熟之成年人，理應知悉並任意攫取他人財物為法
    所不許，竟為貪圖不法利益，徒手竊取被害人置於貨架上之
    商品，所為毫無尊重他人財產權之觀念，並破壞社會治安，
    誠屬不該；惟考量被告終能坦承犯行之犯後態度，與被害人
    甲○○已達成和解並賠償損害，經被害人表明不再追究，有11
    0年4月7日調查筆錄及刑事竊盜和解書各1份附卷為憑，足認
    本件犯罪所生之危害已有減輕；兼衡被告本案之犯罪動機與
    目的、犯罪情節、所竊取物品之種類與價值（被害人於警詢
    中陳稱遭竊之商品總價值為新臺幣396元），暨其於警詢時
    自述之智識程度、家庭經濟生活狀況、前已有多件竊盜前科
    ，素行非佳，有臺灣高等法院被告前案紀錄表在卷可考等一
    切情狀」，暨說明「被告所犯2罪間隔時間未滿1日，罪質、
    違犯手段及犯罪情節均相同、數次犯行所應給予刑罰之加重
    效益、所犯數罪反應出之人格特性、整體犯罪非難評價，及
    被告有賦歸社會之需要等情」，定應執行刑拘役35日暨諭知
    易科罰金之折算標準。本院經核原判決認事用法，均無違誤
    ，復已就刑法第57條各款所定量刑應審酌之事項，詳細審酌
    ，且相較於竊盜罪之法定刑度為「5年以下有期徒刑、拘役
    或50萬元以下罰金，原判決已量處低度刑，所處刑度適當並
    無過重，且於併合處罰定刑時，亦無違所應遵守之外部界線
    或內部界線，客觀上並無濫用裁量權致輕重失衡之情形，尚
    屬妥適，應予維持。
  ㈢綜上所述，被告上訴意旨以本件應僅論以一罪、及量刑過重
    為由，提起上訴，均為無理由，應予駁回。
據上論斷，依刑事訴訟法第455條之1第1項、第3項、第371條、
第368條、第373條，判決如主文。
本案經檢察官林恒翠聲請以簡易判決處刑，檢察官林敏惠到庭執
行職務。
中　　華　　民　　國　  111　  年　　3 　　月　　8 　日
                  刑事第七庭   審判長法　官  林柏壽
                                     法  官  洪韻筑
                                     法  官  李宜穎
（不得上訴）
以上正本證明與原本無異。
不得上訴
中　　華　　民　　國　  111　　年　　3 　　月　　8 　日
                                     書記官  王紀淳
附件：
臺灣高雄地方法院刑事簡易判決　　　　 110年度簡字第2524號
聲  請  人  臺灣高雄地方檢察署檢察官 
被　　　告　乙○○　男　民國00年0月00日生
                    身分證統一編號：Z000000000號
                    住高雄市○○區○○街000號5樓
上列被告因竊盜案件，經檢察官聲請以簡易判決處刑（110年度
偵字第11886號），本院判決如下：
    主  文
乙○○犯竊盜罪，處拘役貳拾伍日，如易科罰金，以新臺幣壹仟元
折算壹日。又犯竊盜罪，處拘役貳拾日，如易科罰金，以新臺幣
壹仟元折算壹日。應執行拘役參拾伍日，如易科罰金，以新臺幣
壹仟元折算壹日。
    事實及理由
一、本案之犯罪事實及證據，除犯罪事實欄第1行補充「基於竊
    盜之犯意」、第9行「並以衣物遮掩」更正為「並藏放於隨
    身手提袋內」；證據部分補充「老子有錢商品示意圖及陳列
    商品架照片」外，其餘均引用檢察官聲請簡易判決處刑書之
    記載（如附件）。
二、核被告乙○○所為，均係犯刑法第320條第1項之竊盜罪，共2
    罪。被告本案所犯2次竊盜罪，分別係於民國110年4月5日21
    時5分許、同年4月6日7時許所為，2次竊盜犯行時間已有明
    顯區隔，是其犯意各別，行為互殊，應予分論併罰。
三、爰以行為人之責任為基礎，審酌被告為智識成熟之成年人，
    理應知悉並任意攫取他人財物為法所不許，竟為貪圖不法利
    益，徒手竊取被害人置於貨架上之商品，所為毫無尊重他人
    財產權之觀念，並破壞社會治安，誠屬不該；惟考量被告終
    能坦承犯行之犯後態度，與被害人甲○○已達成和解並賠償損
    害，經被害人表明不再追究，有110年4月7日調查筆錄及刑
    事竊盜和解書各1份附卷為憑（警卷第8至9頁、第21頁），
    足認本件犯罪所生之危害已有減輕；兼衡被告本案之犯罪動
    機與目的、犯罪情節、所竊取物品之種類與價值（被害人於
    警詢中陳稱遭竊之商品總價值為新臺幣396元，警卷第7頁）
    ，暨其於警詢時自述之智識程度、家庭經濟生活狀況（因涉
    及隱私，不予揭露，詳如警詢筆錄受詢問人欄記載）、前已
    有多件竊盜前科，素行非佳，有臺灣高等法院被告前案紀錄
    表在卷可考等一切情狀，量處如主文所示之刑，並諭知易科
    罰金之折算標準。另參酌被告所犯2罪間隔時間未滿1日，罪
    質、違犯手段及犯罪情節均相同、數次犯行所應給予刑罰之
    加重效益、所犯數罪反應出之人格特性、整體犯罪非難評價
    ，及被告有賦歸社會之需要等情，定其應執行之刑及諭知易
    科罰金之折算標準。
四、未扣案之「老子有錢泰皇九九包」、「老子有錢吉祥如意包
    」、「老子有錢產品包」、「老子有錢深海密寶包」各1件
    ，均為被告本案犯罪所得，然因被告已與被害人達成和解，
    並已如數支付商品價值，業如前述，已足以剝奪其此部分之
    犯罪所得，若再沒收、追徵，將使被告面臨雙重追償之不利
    益而有過苛之虞，依刑法第38條之2第2項規定，不予宣告沒
    收或追徵。
五、依刑事訴訟法第449 條第1 項前段、第3 項、第454 條第2
    項，刑法第320 條第1 項、第41條第1 項前段、第51條第6
    款，刑法施行法第1 條之1 第1 項，逕以簡易判決處刑如主
    文。
六、如不服本判決，應於收受送達判決之日起20日內，向本院提
    出上訴狀（須附繕本），上訴於本院管轄之第二審地方法院
    合議庭。
本案經檢察官林恒翠聲請以簡易判決處刑。
中　　華　　民　　國　 110　　年　　9 　　月　　 15 　日
                  高雄簡易庭    法　官  張雅文
以上正本證明與原本無異。
如不服本判決，應於判決送達之日起20日內向本院提出上訴書狀
。（因疫情而遲誤不變期間，得向法院聲請回復原狀）　　
中　　華　　民　　國　 110　　年　　9 　　月　　16　　日
                                書記官  林水木

附錄本案論罪科刑法條：
刑法第320條第1項
意圖為自己或第三人不法之所有，而竊取他人之動產者，為竊盜
罪，處5 年以下有期徒刑、拘役或50萬元以下罰金。
附件：
臺灣高雄地方檢察署檢察官聲請簡易判決處刑書
                                    110年度偵字第11886號
    被　　　告　乙○○　男　42歲（民國00年0月00日生）
                        住高雄市○○區○○街000號5樓
                        國民身分證統一編號：Z000000000號
上被告因竊盜案件，業經偵查終結，認為宜聲請以簡易判決處刑
，茲將犯罪事實及證據並所犯法條分敘如下：
        犯罪事實
一、乙○○意圖為自己不法之所有，而為以下之犯行：
㈠於110年4月5日21時5分許，在高雄市○○區○○街0號「全家
  超商高雄義明店」內，徒手自貨架上竊取「老子有錢泰皇九九
  包」、「老子有錢吉祥如意包」、「老子有錢產品包」等商品
  【價值合計新台幣（下同）297元】，並以衣物遮掩後，未結
  帳走出店外，並騎乘機車離去。
㈡於110年4月6日7時許，在上開「全家超商高雄義明店」內，徒
  手自貨架上竊取「老子有錢深海密寶包」等商品（價值99元）
  ，並以衣物遮掩，持其他商品至櫃台結帳後，即走出店外離開
  現場。嗣經店長甲○○發現商品短缺，調閱監視器影像後報警
  處理，進而循線查悉上情。
二、案經高雄市政府警察局三民第二分局報告偵辦。
        證據並所犯法條
一、上揭犯罪事實，業據被告乙○○於警詢及偵訊時坦承不諱，
    核與被害人甲○○於警詢之指訴情節相符，並有監視器錄影
    畫面翻拍照片18張、車輛詳細資料報表、刑事竊盜和解書在
    卷可佐，足認被告自白與事實相符，被告犯嫌堪以認定。
二、核被告所為，係犯刑法第320 條第1項之普通竊盜罪嫌。
三、依刑事訴訟法第451條第1項聲請逕以簡易判決處刑。
  此　　致
臺灣高雄地方法院
中　　華　　民　　國　 110　　年　　7 　　月　　30　　日
                              檢　察　官  林恒翠